臺灣南投地方法院刑事判決　
110年度訴字第308號
公  訴  人  臺灣南投地方檢察署檢察官 
被      告  劉道潔


上列被告因詐欺案件，經檢察官提起公訴（110年度偵字第4816
號），被告在本院準備程序進行中就被訴事實為有罪之陳述，本
院合議庭裁定由受命法官獨任依簡式審判程序，判決如下：
    主  文
劉道潔犯如附表二編號1至5「主文」欄所示之罪，各處如附表二
編號1至5「主文」欄所示之刑。應執行有期徒刑壹年陸月。緩刑
伍年。
未扣案之犯罪所得新臺幣壹萬柒仟元沒收，於全部或一部不能沒
收或不宜執行沒收時，追徵其價額。
    事  實
一、劉道潔因需用錢，於民國109年12月5日12時許，瀏覽臉書社
    團（大南投求職服務網站）網頁上之徵才訊息，並將訊息中
    LINE暱稱「張雅婷」之帳號加入好友後與「張雅婷」聊天，
    「張雅婷」即向劉道潔表示提供其所申辦之金融帳戶後，依
    指示將匯入之款項提領並交付於指定之人，即可獲得匯入金
    額4%之報酬之條件，劉道潔可預見提供其所有之金融帳戶予
    他人匯入款項，並依指示提領匯入該帳戶內之款項再交與他
    人，可能被利用作為詐欺犯罪之人頭帳戶，且所提領匯入該
    帳戶之金錢，可能為特定詐欺犯罪之所得，亦可能因其提供
    金融帳戶、提領款項交予他人之行為，掩飾、隱匿特定犯罪
    所得之本質及去向而製造金流斷點，仍基於縱如此亦不違背
    其本意之不確定故意答應「張雅婷」，並與「張雅婷」、「
    張智傑」及其他詐欺集團成年成員，基於3人以上共同詐欺
    取財及掩飾、隱匿詐欺犯罪所得去向、所在之犯意聯絡，將
    其所申辦之中華郵政股份有限公司（下稱郵局）帳號000-00
    000000000000號帳戶、第一商業銀行（下稱第一銀行）帳號
    000-00000000000號帳戶、國泰世華商業銀行（下稱國泰世
    華銀行）帳號000-000000000000號帳戶提供與「張雅婷」所
    屬之詐欺集團使用，並由「張雅婷」所屬詐欺集團另一成員
    ，以LINE暱稱「張智傑」之帳號，於109年12月8日10時51分
    ，與劉道潔聯繫告知工作時間及流程。嗣該詐欺集團成員，
    分別於附表一編號1至5所示時間，以附表一編號1至5所示詐
    欺手法，詐騙附表一編號1至5所示之被害人，致附表一編號
    1至5所示之被害人陷於錯誤，而分別於附表一編號1至5所示
    之時間、地點，匯款如附表一編號1至5所示之金額，至如附
    表一編號1至5所示之帳戶，而後由「張智傑」指示劉道潔，
    由劉道潔於附表一編號1至5所示之時、地，領得詐欺所得之
    贓款，並於領得贓款後分別前往指定之南投市○○路000號統
    一超商康壽門市外交付於該詐欺集團所派遣之取款之成員，
    劉道潔因而取得新臺幣（下同）1萬7000元之報酬。
二、案經劉淑珍、黃耀德及白宏婷訴由南投縣政府警察局南投分
    局報告臺灣南投地方檢察署檢察官偵查起訴。
    理  由
壹、程序方面：
    本件被告劉道潔所犯非為死刑、無期徒刑、最輕本刑為3年
    以上有期徒刑之罪或高等法院管轄第一審案件，其於本院準
    備程序進行中，先就被訴事實為有罪之陳述，經告知被告簡
    式審判程序之旨，並聽取公訴人及被告之意見後，本院合議
    庭依刑事訴訟法第273條之1之規定，裁定由受命法官獨任進
    行簡式審判程序，且依同法第273條之2規定，不受同法第15
    9條第1項、第161條之2、第161條之3、第163條之1及第164
    條至第170條有關證據提示、交互詰問及傳聞證據等相關規
    定之限制，合先敘明。
貳、實體方面：
一、上開犯罪事實，業據被告於劉道潔本院準備程序及審理中坦
    承不諱（見本院卷第78、130、140頁），並有如附表一「證
    據」欄所示之證據可佐，上開證據與被告之自白互核均大致
    相符，足認被告之任意性自白與事實相符，堪信為真實。本
    案事證明確，被告之犯行堪以認定，應依法論科。
二、論罪科刑：
  ㈠按洗錢防制法業於105年12月28日修正公布，並於106年6月28
    日生效施行（下稱新法）。修正前該法（下稱舊法）將洗錢
    行為區分為將自己犯罪所得加以漂白之「為自己洗錢」及明
    知是非法資金，卻仍為犯罪行為人漂白黑錢之「為他人洗錢
    」兩種犯罪態樣，且依其不同之犯罪態樣，分別規定不同之
    法定刑度。惟洗錢犯罪本質在於影響合法資本市場並阻撓偵
    查，不因為自己或為他人洗錢而有差異，且洗錢之行為包含
    處置（即將犯罪所得直接予以處理）、多層化（即為使偵查
    機關難以追查金流狀況，以迂迴層轉、化整為零之多層化包
    裝方式，掩飾或隱匿特定犯罪所得）及整合（即收受、持有
    或使用他人犯罪所得，使該犯罪所得披上合法之外衣，回歸
    正常金融體系）等各階段行為，其模式不祇一端，上開為自
    己或為他人洗錢之二分法，不僅無助於洗錢之追訴，且徒增
    實務事實認定及論罪科刑之困擾。故而為澈底打擊洗錢犯罪
    ，新法乃依照國際防制洗錢金融行動工作組織（FinancialA
    ctionTaskForce，下稱FATF）40項建議之第3項建議，並參
    採聯合國禁止非法販運麻醉藥品和精神藥物公約及聯合國打
    擊跨國有組織犯罪公約之洗錢行為定義，將洗錢行為之處置
    、多層化及整合等各階段，全部納為洗錢行為，而於新法第
    2條規定：「本法所稱洗錢，指下列行為：一、意圖掩飾或
    隱匿特定犯罪所得來源，或使他人逃避刑事追訴，而移轉或
    變更特定犯罪所得。二、掩飾或隱匿特定犯罪所得之本質、
    來源、去向、所在、所有權、處分權或其他權益者。三、收
    受、持有或使用他人之特定犯罪所得。」以求與國際規範接
    軌。例如詐欺集團向被害人施用詐術後，為隱匿其詐欺所得
    財物之去向，而令被害人將其款項轉入該集團所持有、使用
    之人頭帳戶，並由該集團所屬之車手前往提領詐欺所得款項
    得逞，檢察官如能證明該帳戶內之資金係本案詐欺之特定犯
    罪所得，即已該當於新法第14條第1項之一般洗錢罪，而新
    法第15條之特殊洗錢罪，係在無法證明前置犯罪之特定不法
    所得，而未能依第14條之一般洗錢罪論處時，始予適用。倘
    能證明人頭帳戶內之資金係前置之特定犯罪所得，即應逕以
    一般洗錢罪論處，自無適用特殊洗錢罪之餘地。（最高法院
    108年度台上字第1744號判決意旨參照）。準此，被告於本
    案詐欺集團之工作分擔中，負責提供帳戶、提領款項，並交
    付贓款，揆諸上開說明，顯已足以掩飾及隱匿詐欺犯罪所得
    ，並妨礙詐欺犯罪之金流追查，核屬洗錢防制法第2條第2款
    所列洗錢行為，且被告對於此種透過迂迴層轉犯罪所得之方
    式，意圖切斷詐得款項與詐欺犯罪之關聯性一節亦應有所預
    見，故被告具掩飾及隱匿詐欺犯罪所得之本質及去向之犯意
    無訛，自應成立同法第14條第1項之一般洗錢罪。
　㈡核被告所為，係犯刑法第339條之4第1項第2款三人以上共同
    詐欺取財、洗錢防制法第14條第1項之洗錢罪。
  ㈢按共同實施犯罪行為之人，在合同意思範圍以內，各自分擔
    犯罪行為之一部，相互利用他人之行為，以達其犯罪之目的
    者，即應對於全部所發生之結果，共同負責。又共同正犯之
    成立，祇須具有犯意之聯絡及行為之分擔，既不問犯罪動機
    起於何人，亦不必每一階段犯行，均須參與（最高法院28年
    度上字第3110號判例、34年度上字第862號判例參照）。被
    告雖未自始自終參與各階段之犯行，且與行使詐術之詐欺集
    團成員可能互不相識，然被告主觀上可預見提供其所有之金
    融帳戶予他人匯入款項，並依指示提領匯入該帳戶內之款項
    再交與他人，可能被利用作為詐欺犯罪之人頭帳戶，且所提
    領匯入該帳戶之金錢，可能為特定詐欺犯罪之所得，亦可能
    因其提供金融帳戶、提領款項交予他人之行為，掩飾、隱匿
    特定犯罪所得之本質及去向而製造金流斷點，竟仍提供帳戶
    ，並提領贓款，復又交付贓款而為犯罪分工，堪認在合同意
    思範圍內，各自分擔犯罪行為之一部，並相互利用他人之行
    為以達犯罪之目的，自應對全部結果，負共同責任。故被告
    與「張雅婷」、「張智傑」及其他詐欺集團成年成員彼此就
    事實欄所示之犯行，具有犯意聯絡及行為分擔，應依刑法第
    28條規定，論以共同正犯。
  ㈣又被告如附表一各編號所犯一般洗錢罪及三人以上共同詐欺
    取財罪，均有部分合致，且犯罪目的單一，均為想像競合犯
    ，均應依刑法第55條規定，各從一重論以三人以上共同詐欺
    取財罪。又詐欺取財罪，係為保護個人之財產法益而設，行
    為人罪數之計算，應依遭詐騙之被害人人數計算。被告所犯
    上開5罪，犯意各別，行為互殊，應予分論併罰。
　㈤又按共同正犯應就全部犯罪結果共負責任，故正犯中之一人
    ，其犯罪已達於既遂程度者，其他正犯亦應以既遂論科。又
    人頭帳戶之存摺（存簿）、提款卡（金融卡）等物既在犯罪
    行為人手中，於被害人匯款至人頭帳戶，迄警察受理報案通
    知銀行將該帳戶列為警示帳戶凍結其內現款時，犯罪行為人
    實際上既得領取，對該匯入之款項顯有管領能力，自屬既遂
    ；是不論被害人匯入人頭帳戶之所有款項是否均係被告親自
    提領，或其中有因人頭帳戶被列為警示帳戶而未及提領之情
    形，均無礙於被告加重詐欺罪之成立。（最高法院108年度
    台上字第592號判決參照）。是以，就附表一編號4之部分，
    被告雖未提領詐騙款項，惟附表一編號4所示被害人匯款至
    上開人頭帳戶之際，該人頭帳戶尚未被列為警示帳戶，被告
    實際上既得領取各該人頭帳戶內款項，對該匯入之款項仍具
    有實質管領力，自仍屬加重詐欺既遂，併此敘明。
　㈥按洗錢防制法第16條第2項規定：「犯前二條之罪，在偵查或
    審判中自白者，減輕其刑。」。想像競合犯之處斷刑，本質
    上係「刑之合併」，其所謂從一重處斷，乃將想像競合犯組
    成之評價上數罪，合併為科刑一罪，其所對應之刑罰，亦合
    併其評價上數罪之數法定刑，而為一個處斷刑。易言之，想
    像競合犯侵害數法益者皆成立犯罪，論罪時必須輕、重罪併
    舉論述，同時宣告所犯各罪名，包括各罪有無加重、減免其
    刑之情形，亦應說明論列，量刑時併衡酌輕罪部分量刑事由
    ，評價始為充足，然後依刑法第55條前段規定「從一重處斷
    」，非謂對於其餘各罪可置而不論。因此，法院決定處斷刑
    時，雖以其中最重罪名之法定刑，做為裁量之準據，惟於裁
    量其輕重時，仍應將輕罪合併評價在內（最高法院108年度
    台上字第4405號判決、108年度台上大字第3563號裁定意旨
    參照）。經查，被告就其所為犯行於偵查中及本院審理時，
    均坦承犯行，應認被告對洗錢之構成要件事實有所自白，原
    應就其所犯一般洗錢罪，依上開規定減輕其刑；惟被告所犯
    一般洗錢罪均屬想像競合犯其中之輕罪，亦即被告就本案犯
    行係從一重之三人以上共同詐欺取財罪，就被告此部分想像
    競合輕罪得減刑部分，依上開說明，僅由本院於後述依刑法
    第57條量刑時一併衡酌該部分減輕其刑事由，附此說明。
　㈦爰以行為人之責任為基礎，審酌現今社會詐欺事件層出不窮
    、手法日益翻新，政府及相關單位無不窮盡心力追查、防堵
    ，大眾傳播媒體更屢屢報導民眾被詐欺，甚至畢生積蓄因此
    化為烏有之相關新聞，被告竟不思依循正途獲取經濟收入，
    竟貪圖不法錢財，率然為本案上開犯行，所為殊值非難。惟
    念及被告於本院審理時終能坦承犯行，且與如附表一編號1
    至3、5所示被害人調解成立，並依約履行調解條件完畢，附
    表一編號1至3、5所示被害人均表示不追究被告，此有調解
    成立筆錄附卷可稽（見本院卷第85、86、103、104頁）；就
    洗錢犯行部分符合洗錢防制法第16條第2項減刑要件；兼衡
    被告並非擔任主導角色，暨其犯罪動機、手段、素行；復衡
    酌被告自陳高中畢業之智識程度，經濟狀況勉持，擔任家管
    ，先生負責工作賺錢支付家庭開銷，目前有2名子女需要由
    其照顧之家庭生活經濟狀況（見本院卷第141頁）等一切情
    狀，量處如附表二編號1至5「主文」欄所示之刑。復審酌被
    告所為本案5次犯行，時間相當密接，犯罪手段與態樣相同
    ，同為侵害財產法益，並非侵害不可代替或不可回復性之個
    人法益（參刑事案件量刑及定執行刑參考要點第24、25點)
    ，並參諸刑法第51條第5款係採限制加重原則，而非累加原
    則之意旨，以及被告參與情節及附表一各編號所示被害人所
    受財產損失等情況，定其應執行刑如主文所示。
  ㈧又被告前未曾因故意犯罪而受法院判處有期徒刑以上刑之宣
    告，有臺灣高等法院被告前案紀錄表在卷可按，其涉犯上開
    犯行，當值非議，惟其因一時失慮，致罹典章，犯後已知坦
    承犯行而顯悔意，且業與如附表一編號1至3、5所示被害人
    調解成立，並依約履行調解條件完畢，附表一編號1至3、5
    所示被害人均表示不追究被告，業如前述，足認被告經此偵
    、審程序之教訓，已知警惕，信無再犯之虞。本院審酌各情
    ，認其所受之宣告刑，以暫不執行為適當，爰依刑法第74條
    第1項第1款之規定，予以宣告緩刑5年，以勵自新。
三、沒收：
  ㈠按共同犯罪行為人之組織分工及不法所得，未必相同，其所
    得之沒收，應就各人分得之數為之，亦即依各共犯實際犯罪
    利得分別宣告沒收（最高法院104年8月11日第13次刑事庭會
    議決議參照）。所謂各人「所分得」，係指各人「對犯罪所
    得有事實上之處分權限」，法院應視具體個案之實際情形而
    為認定；是倘若共同正犯各成員內部間，對於不法利得分配
    明確時，即應依各人實際分配所得沒收。查被告參與詐欺集
    團為本案犯行共獲得報酬共1萬7,000元等情，業據被告於偵
    查中供述明確（見偵卷第8頁），是被告之犯罪所得為1萬7,
    000元，因未據扣案，爰依刑法第38條之1第1項、第3項之規
    定宣告沒收，並於全部或一部不能沒收或不宜執行沒收時，
    追徵其價額。
  ㈡本院認定被告本件所犯加重詐欺取財罪均另外違反洗錢防制
    法第14條第1項一般洗錢罪之規定，非同法第15條第1項第2
    款之特殊洗錢罪，已如前述，而依同法第18條第1項固規定
    ：「犯第14條之罪，其所移轉、變更、掩飾、隱匿、收受、
    取得、持有、使用之財物或財產上利益，沒收之；犯第15條
    之罪，其所收受、持有、使用之財物或財產上利益，亦同。
    」此一規定採取義務沒收主義，只要合於前述規定，法院即
    應為相關沒收之諭知，然該洗錢行為之標的是否限於行為人
    所有者始得宣告沒收，法無明文，實務上一向認為倘法條並
    未規定「不問屬於犯罪行為人與否均沒收」時，自仍以屬於
    被告所有者為限，始應予沒收。本件被告就本案上開犯行僅
    獲取共1萬7,000元之報酬，其餘款項已轉交由其他成員，並
    非被告所有，已非在其實際掌控中，其就所隱匿之財物不具
    所有權及事實上處分權，依法自無從對其加以宣告沒收其各
    次所提領之全部金額。再者，縱認洗錢防制法第18條第1項
    之規定尚不限於犯罪行為人所有始得沒收，然刑法、刑法施
    行法相關沒收條文，將沒收訂為「刑罰」、「保安處分」以
    外之法律效果，而實際上，沒收仍有懲罰之效果，屬於干預
    財產權之處分，應遵守比例原則及過渡禁止原則，是於刑法
    第38條之2第2項規定沒收有過苛之虞、欠缺刑法上之重要性
    、犯罪所得價值低微，或為維持受宣告人生活條件之必要者
    ，得不宣告或酌減之，賦予法官在個案情節上，審酌宣告沒
    收將過於嚴苛而有不合理之情形，得不予宣告沒收，以資衡
    平，是上開洗錢防制法第18條第1項之沒收規定，亦應有刑
    法第38條之2第2項規定之適用。而查被告既然僅取得報酬1
    萬7,000元之報酬，且經本院宣告沒收如上，是倘就被告所
    領取或所收受之款項，一律予以宣告沒收，亦顯有過苛之虞
    ，從而，揆之前開說明，本院亦認被告關於犯洗錢罪之標的
    即所提領之金額，除被告獲有報酬部分以外，亦不予以宣告
    沒收，附此說明。
四、如不服本件判決，得自收受送達之翌日起20日內，表明上訴
    理由，向本院提起上訴狀（須附繕本）。
據上論斷，應依刑事訴訟法第273條之1第1項、第284條之1、第2
99條第1項前段，判決如主文。
本案經檢察官石光哲提起公訴，檢察官林孟賢到庭執行職務。
中　　華　　民　　國　　111 　年　　3 　　月　   29 　日
                        刑事第二庭    法  官   顏紫安
以上正本與原本無異。
如不服本判決應於收受送達後20日內向本院提出上訴書狀，並應
敘述具體理由；其未敘述上訴理由者，應於上訴期間屆滿後20日
內向本院補提理由書（均須按他造當事人之人數附繕本）「切勿
逕送上級法院」。
告訴人或被害人如對於本判決不服者，應具備理由請求檢察官上
訴，其上訴期間之計算係以檢察官收受判決正本之日期為準。
                                      書記官   劉芳竺
中　　華　　民　　國　　111 　年　　3 　　月　　30　　日
附錄本判決論罪科刑法條：
中華民國刑法第339條之4
犯第339條詐欺罪而有下列情形之一者，處1年以上7年以下有期
徒刑，得併科1百萬元以下罰金：
一、冒用政府機關或公務員名義犯之。
二、三人以上共同犯之。
三、以廣播電視、電子通訊、網際網路或其他媒體等傳播工具，
    對公眾散布而犯之。
前項之未遂犯罰之。
洗錢防制法第2條
本法所稱洗錢，指下列行為：
一、意圖掩飾或隱匿特定犯罪所得來源，或使他人逃避刑事追訴
    ，而移轉或變更特定犯罪所得。
二、掩飾或隱匿特定犯罪所得之本質、來源、去向、所在、所有
    權、處分權或其他權益者。
三、收受、持有或使用他人之特定犯罪所得。
洗錢防制法第14條
有第二條各款所列洗錢行為者，處7年以下有期徒刑，併科新臺
幣5百萬元以下罰金。
前項之未遂犯罰之。
前二項情形，不得科以超過其特定犯罪所定最重本刑之刑。

附表一：
編號 被害人 ／告訴人 詐騙手法 匯款之時間、金額（新臺幣）及帳戶 提時間、地點及金額（新臺幣） 證據 1 李安城 詐欺集團成員於109年12月12日14時56分許，致電李安城，假冒外甥「吳希淳」，因急須用錢須借款云云，致李安城陷於錯誤於右列時間、匯入右列金額至劉道潔郵局帳號000-00000000000000號帳戶。 109年12月14日12時12分許、臨櫃匯款18萬元。 109年12月14日13時36分許於南投市○○街000號南投中山街郵局臨櫃提領30萬元、 同日13時41分許於上開地點ATM提領3萬元 1.被害人李安城警詢筆錄（見警卷第54至58頁） 2.李安城土地銀行存摺封面及內頁交易明細影本、臺灣土地銀行匯款申請書（見警卷第63至65頁） 3.被害人李安城報案相關資料（見警卷第59至62、75至76頁） 4.李安城手機LINE對話紀錄（見警卷第66至73頁） 5.劉道潔郵局開戶基本資料及交易明細（見警卷第20至22頁） 6.提領影像照片7張、自動櫃員機交易明細表1張（見警卷第31至34、129頁） 2 劉淑珍 詐欺集團成員於109年12月13日17時11分許，致電劉淑珍，假冒孫子「劉輝忠」，因缺錢須借款云云，致劉淑珍陷於錯誤於右列時間、匯入右列金額至劉道潔郵局帳號000-00000000000000號帳戶。 109年12月14日12時15分許、無摺存款15萬元。  1.告訴人劉淑珍警詢筆錄（見警卷第77至79頁） 2.存款人收執聯（見警卷第83頁） 3.告訴人劉淑珍報案相關資料（見警卷第80至82、88至89頁） 4.劉淑珍手機LINE對話紀錄（見警卷第84至87頁） 5.劉道潔郵局開戶基本資料及交易明細（見警卷第20至22頁） 6.提領影像照片7張、自動櫃員機交易明細表1張（見警卷第31至34、129頁） 3 黃耀德 詐欺集團成員於109年12月14日11時許，致電黃耀德，假冒姪子「沈世勛」，欲向其借款云云，致黃耀德陷於錯誤於右列時間、匯入右列金額至劉道潔第一銀行帳號000-00000000000號帳戶。 109年12月14日11時52分許、臨櫃匯款30萬元。 109年12月14日12時50分許於南投市○○○街0號第一銀行南投分行臨櫃提領30萬元 1.告人黃耀德警詢筆錄（見警卷第90至92頁） 2.京城銀行匯款委託書（見警卷第97頁） 3.告訴人黃耀德報案相關資料（見警卷第93至96、99至100頁） 4.劉道潔第一銀行開戶基本資料及交易明細（見警卷23至26頁） 5.提領影像照片2張（見警卷第30頁） 4 黃莉榛 詐欺集團成員於109年12月14日10時19分許，致電黃莉榛，假冒孫子，急須用錢欲向其借款云云，致黃莉榛陷於錯誤於右列時間、匯入右列金額至劉道潔第一銀行帳號000-00000000000號帳戶。 109年12月14日14時35分許、臨櫃匯款6萬元。 通報警示帳戶已退款 1.被害人黃莉榛警詢筆錄（見警卷第101至103頁） 2.郵政跨行匯款申請書（見警卷第107頁） 3.被害人黃莉榛報案相關資料（見警卷第104至106、110至111頁） 4.黃莉榛手機LINE對話紀錄（見警卷第108至109頁） 5.劉道潔第一銀行開戶基本資料及交易明細（見警卷23至26頁） 5 白宏婷 詐欺集團成員於109年12月14日9時許，致電白宏婷，假冒姪子「白孟桓」，因資金週轉不靈欲向其借款云云，致白宏婷陷於錯誤於右列時間、匯入右列金額至劉道潔國泰世華銀行帳號000-000000000000號帳戶。 109年12月14日12時57分許、臨櫃匯款45萬元。 109年12月14日14時9分許於南投市○○○路00號國泰世華銀行臨櫃提領35萬元、 同日14時14分於上開地點ATM提領10萬元 1.告訴人白宏婷警詢筆錄（見警卷第112至113頁） 2.第一銀行匯款申請書回條（見警卷第118頁） 3.告訴人白宏婷報案相關資料（見警卷第114至117、121至122頁） 4.白宏婷手機LINE對話紀錄（見警卷第119至120頁） 5.劉道潔國泰世華銀行開戶基本資料及交易明細（見警卷27至29頁） 6.自動櫃員機交易明細表1張（見警卷129頁） 


附表二：
編號 犯罪事實 被害人  主文 1 如附表一編號1 李安城 劉道潔犯三人以上共同詐欺取財罪，處有期徒刑壹年貳月。 2 如附表一編號2 劉淑珍 劉道潔犯三人以上共同詐欺取財罪，處有期徒刑壹年貳月。 3 如附表一編號3 黃耀德 劉道潔犯三人以上共同詐欺取財罪，處有期徒刑壹年貳月。 4 如附表一編號4 黃莉榛 劉道潔犯三人以上共同詐欺取財罪，處有期徒刑壹年貳月。 5 如附表一編號5 白宏婷 劉道潔犯三人以上共同詐欺取財罪，處有期徒刑壹年貳月。